---
output: github_document
---

<!-- README.md is generated from README.Rmd. Please edit that file -->

```{r, include = FALSE}
knitr::opts_chunk$set(
  collapse = TRUE,
  comment = "#>",
  fig.path = "man/figures/README-",
  out.width = "100%"
)
```

# addinsTex

<!-- badges: start -->
<!-- badges: end -->

Un paquete de R que contiene complementos de RStudio y que son de utilidad para
mi uso cotidiano y personal.

**Contiene:**

1. Un complemento que permite cambiar entre temas claro y oscuro. El tema oscuro
lo descargué de la siguiente página https://gitlab.com/rspatial_es/temas-para-rstudio

2. Un complemento que permite insertar texto que sirve de encabezado a cada 
script en el cuál es posible agregar información de utilidad respecto a la
temática de cada uno de ellos.

3. Un complemento que rellena con el símbolo "=" el resto de una línea hasta la 
posición 80 con la finalidad de generar una nueva sección.

4. Un complemento que permite insertar caracteres que uso como identificadores 
de nuevas subsecciones de un script.

### Para instalar.

Primero instale la versión más reciente del paquete **remotes** del CRAN:

```{r, eval=FALSE}
install.packages("remotes")
```

Después instale el paquete.

```{r, eval=FALSE}
remotes::install_github("texcalac/addinsTex")
```





